# 合并范围关联方计提坏账准备后处置

提问人：cxinphaoa 时间：2020-03-15 08:05:24
A的子公司为B和C，B的子公司为D。
2018 年，B对D其他应收款计提了 100 万坏账，合并时进行了冲回：
借：资产减值损失 -100万
贷： 坏账准备 -100万
2019 年，C以成本价同一控制下受让D全部股权；然后A将B全部出售； 2019 年合并报表如何合并处理这笔呀？

回答人：chenyiwei
在合并报表层面，由于B已经不在合并报表范围内，故丧失对B控制权后，D的该笔负债成为合并报表层面的对外负债。
在A的合并报表层面，B的净资产是不包含该账面价值为 900 万元的内部应收款项的，所以在计算处置B股权的损益时，作为减项的B公司账面净资产额要比其单独报表中的净资产小 900 万，同时合并报表层面要确认一项新的负债1000 万，总体上处置损益会因此减少 100 万，也就是前期抵销坏账准备的影响会体现在处置当期的投资收益中，即，抵销分录为：借：投资收益 100 ，贷：年初未分配利润 100 。